臺灣臺中地方法院民事判決
                                     111年度簡上字第36號
上訴人即  
附帶被上訴人  胡至健  

被上訴人即  
附帶上訴人    許雅婷  

上列當事人間請求損害賠償事件，上訴人對於民國110年10月27
日本院豐原簡易庭110年度豐簡字第494號第一審判決提起上訴，
被上訴人於言詞辯論終結前提起附帶上訴，本院於111年4月22日
言詞辯論終結，判決如下：
    主      文
上訴及附帶上訴均駁回。
上訴訴訟費用由上訴人負擔；附帶上訴訴訟費用由附帶上訴人負
擔。
    事實及理由
一、按「判決書內應記載之事實，得引用第一審判決。當事人提
    出新攻擊或防禦方法者，應併記載之。判決書內應記載之理
    由，如第二審關於攻擊或防禦方法之意見及法律上之意見與
    第一審判決相同者，得引用之；如有不同者，應另行記載。
    關於當事人提出新攻擊或防禦方法之意見，應併記載之。」
    民事訴訟法第454條定有明文。依同法第436條之1第3項規定
    ，對於簡易程序第一審裁判之上訴，準用上開規定。本判決
    之事實及理由、關於攻擊或防禦方法之意見及法律上之意見
    ，除理由欄四、㈠部分（即返還17萬4140元之不當得利部分
    ）外，餘均與原判決相同，爰引用之。
二、被上訴人即附帶上訴人許雅婷（下稱許雅婷，原審原告）於
    上訴審補稱：
  ㈠系爭借款債務是上訴人即附帶被上訴人胡至健（下稱胡至健
    ，原審被告）自己開口要借許雅婷，許雅婷雖有欠胡至健錢
    ，但胡至健不能以言語或各種方法要求還錢，造成許雅婷精
    神壓力很大。且查系爭切結書並未記載加速條款，胡至健不
    應為了個人情緒，而在許雅婷正常還款情況下，追討一次還
    清債務，甚至散布兩造間之情書及借據，讓許雅婷飽受輿論
    攻擊。況胡至健於109年11月17日寄發附件二內容之文件時
    ，兩造已有另案返還借款之訴訟（下稱另案，即本院109年
    度中簡字第3012號、110年度簡上字第280號返還借款事件）
    ，本應循司法程序處理，然胡至健卻利用各種方式追討債務
    ，已造成許雅婷身心俱疲。
　㈡許雅婷因恐遭胡至健要求一次還清債務，才會一直配合胡至
    健要求繼續交往，惟胡至健常於情緒失控時，即跟許雅婷追
    討系爭借款債務，並以此威脅許雅婷要進一步發展，許雅婷
    每每拒絕後，便會遭受胡至健精神虐待。許雅婷即係因遭胡
    至健多次語帶威脅恐嚇，以及基於有借有還之想法，才暫時
    先給付胡至健174,140元。但嗣後許雅婷認為依系爭切結書
    內容，許雅婷應該不用還，從而，胡至健受領之174,140元
    ，應屬不當得利。此外，許雅婷已就另案確定判決提起再審
    之訴。
三、胡至健於上訴審補陳：
　㈠胡至健會於109年11月16日、同年11月17日、同年11月19日，
    接續傳送如附件一之簡訊內容給許雅婷，係因許雅婷先於同
    年9月6日13時46分、20時0分，陸續傳送其所拍攝收件人為
    當時擔任臺北看守所所長之信封封面，及胡至健寫給許雅婷
    之情書剪貼影本檔案給胡至健，暗示要將兩造婚外情告知胡
    至健之機關長官，並公布於臺北看守所，胡至健始會於兩造
    另案109年11月16日庭訊後，傳送如附件一所示之簡訊予許
    雅婷，警告許雅婷勿做損人不利己之事，及討回系爭借款債
    務，並無恐嚇許雅婷之意。
　㈡況依許雅婷於另案所提109年11月9日陳報狀內容，及於109年
    11月16日開庭時，均有陳述兩造婚外情及其服用精神科藥物
    之情事；以及胡至健分別於106年12月25日22時15分、107年
    6月25日1時2分所傳簡訊內容，及胡至健於110年7月1日與臺
    中監獄同事間之LINE對話截圖，均足見兩造之婚外情，早已
    非秘密，且所謂「精神科用藥」，只是助眠用藥，尚不該當
    於「惡害通知」。另胡至健與訴外人張瓊心、王秉勳之LINE
    對話，皆是一對一討論，且是基於確認之事實，表述個人意
    見，並無許雅婷所指意圖散布於眾，詆毀許雅婷名譽情事。
    至於許雅婷所指寄信給其單位護理長告知其借錢未還，有涉
    及妨害名譽之事，已經不起訴處分在案。
　㈢許雅婷另稱胡至健以系爭借款債務要求許雅婷進一步發展，
    造成其精神威脅云云，並非事實。又被上訴人於另案判決確
    定後，本須給付上訴人合計419,975元，並無不當得利可言
    。
四、許雅婷原起訴請求胡至健給付47萬4140元（含17萬4140元之
    不當得利，及胡至健寄發附件一簡訊、附件二之信件侵害許
    雅婷人格法益，請求30萬元之精神慰撫金）。原審經審酌兩
    造所提出之攻擊防禦方法後，認胡至健寄發附件一之簡訊，
    已侵害許雅婷之人格法益且情節重大，判命胡至健應給付許
    雅婷4萬元，並依職權宣告假執行，另駁回許雅婷其餘之訴
    （即請求返還不當得利17萬4140元及附件二信件之精神賠償
    部分）。胡至健就其敗訴部分聲明不服，提起上訴，並聲明
    ：㈠原判決不利於胡至健部分廢棄。㈡上廢棄部分，許雅婷於
    第一審之訴駁回。許雅婷則聲明：上訴駁回。另許雅婷就其
    敗訴部分，依民事訴訟法第460條之規定提起附帶上訴，並
    聲明：㈠原判決關於駁回許雅婷後開第二項部分部分廢棄；㈡
    胡至健應再給付許雅婷434,140元。胡至健就附帶上訴部分
    則聲明：附帶上訴駁回。
五、本院判斷：
　㈠就胡至健上訴部分：
　　就附件一所示簡訊內容已侵害許雅婷之人格法益，足使許雅
    婷產生「恐懼、擔憂、不安、不悅、氣憤」等精神上痛苦，
    且其情節重大等情，原審於判決理由四、㈡、2.（見原審判
    決書7至10頁）論述詳實，且原審審酌兩造之學經歷、工作
    收入及財產狀況等一切情狀，判准許雅婷依侵權行為法律關
    係得請求胡至健賠償4萬元之精神慰撫金。經核其論述理由
    完備，並無違法不當之處，胡至健執陳詞提起本件上訴，並
    無理由。
　㈡就許雅婷附帶上訴部分：
　1.就不當得利17萬4140元部分：　
　　查本件兩造間系爭借款債務關係，係合法有效存在，業經本
    院110年度簡上字第280號判決確定在案，此有該判決在卷可
    憑（見本院卷121至130頁）。則就系爭借款債務關係係合法
    有效存在之判斷，於兩造間已生既判力之效果，本院應受其
    拘束。從而，許雅婷交付17萬4140元給胡至健，係本諸兩造
    間合法有效之消費借貸關係所為之清償行為，胡至健取得該
    17萬4140元，自有法律上之原因而不構成不當得利。至於許
    雅婷陳稱其已對本院110年簡上字第2810號判決提起再審之
    訴乙節，則因再審之訴並不影響本院上開確定判決之效力，
    故該確定判決之既判力並不受影響。從而，許雅婷此部分之
    附帶上訴，為無理由。
　2.就附件二之信件內容部分：
　　⑴有關附件一之簡訊內容，許雅婷得基於侵權行為之法律關
　　  係，請求胡至健賠償4萬元精神慰撫金乙節，已見前述。
　　⑵而對於附件二所示信件之內容，則因許雅婷確有簽立相關
　　  借據給胡至健（見原審卷229頁），就胡至健主觀上之認
　　  知與社會通念，原審認定胡至健此部分所為並非不法危害
　　  之通知等情，業經原審判決論述明確（見原審判決書第7
　　  頁）。經核此部分之認定並無不當，許雅婷就此部分執陳
　　  詞提起附帶上訴，即屬無據。
六、據上論結，本件兩造之上訴及附帶上訴，均無理由，依民事
    訴訟法第436條之1第3項、第449條第1項、第78條判決如主
    文。
中　　華　　民　　國　　111 　年　　5 　　月　　27　　日
            民事第二庭    審判長法  官　呂麗玉
　　　　　　                    法  官  鄭百易
                                法  官　李悌愷
上正本證明與原本無異。
不得上訴。
中　　華　　民　　國　　111 　年　　5 　　月　　27　　日
                                書記官　蘇文熙　　
　　
附件一之簡訊內容：
「既然妳選擇變成仇人，想賴帳，【那我就幫妳宣傳你寫給我的
 情書和妳寫的借據。…明天妳上班就會有人問妳囉，再麻煩妳解
釋細節吧】」（見原審卷第19至21頁）、「經過昨天的開庭，妳
為了賴帳，不顧女孩子的名節，自述和我有婚外情的事情，…。 
既然你在法院不顧自己的名節，把之前LINE對話告訴法官，那【
我就免費的幫妳在衛生科及中區的主管，宣傳妳之前寫給我的情
書、卡片和借據。至於伯母和培德診間最近有會收到相關訊息】
」（見原審卷第25頁）、「護理師有沒有看診精神科及服用精神
科用藥的事情，是有關公眾利益，可受公評之事吧？妳有誠實告
訴妳的雇主中國醫藥學院嗎？好聚好散，簡單處理妳不要，要複
雜化，我也是會尊重妳的決定，陪妳的偶」（見原審卷第27頁）
、「【我那位廣播電台台長，就是妳前男友豆花的主管，我也幫
妳宣傳妳寫給我的情書卡片，應該很快會在主管圈流傳。要免費
幫妳宣傳】」（見原審卷第29頁）、「【醫新（按：醫療新收舍
）的王主任和外役監的恰哥，我也幫妳宣傳了】」（見本院卷第
33頁）、「如果妳把我之前寄給妳的情書，寄給我的所長，那妳
寫給我的告白信、愛的卡片，還有妳的精神科看診診所地址，我
就會幫妳誠實告訴以下單位：一、中國醫藥學院院長、二、培德
診間護理長。三、你的社區管委會、總幹事】」（見原審卷第35
至37頁）、「妳要豬頭皮以及全培德診間的人看妳的笑話,我陪
妳」（見原審卷第39頁）。

附件二之信件內容：
「貴單位有人私人借貸未償還，請儘速處理，以免總院人員前來
調查。」(見原審卷第71頁) 。